【裁判字號】    97,聲再,300
【裁判日期】    970916
【裁判案由】    誣告
【裁判全文】
臺灣高等法院刑事裁定                 97年度聲再字第300號
聲  請  人  甲○○
即受判決人
                    下1樓
                    （現於臺灣台北監獄台北分監執行中）
上列聲請人因誣告案件，對於本院94年度上訴字第4280號第二審
確定判決（臺灣板橋地方法院94年度訴字第1067號，起訴案號：
臺灣板橋地方法院檢察署94年度偵字第7545號），聲請再審，本
院裁定如下：
    主  文
再審之聲請駁回。
    理  由
一、按聲請再審應以再審書狀，敘述理由，附具原判決之繕本及
    證據，提出於管轄法院為之，刑事訴訟法第429條定有明文
    。又所謂原判決之繕本，乃指原確定判決之繕本（最高法院
    82年度台抗字第532號裁判要旨參照）；又聲請再審應以再
    審書狀，敘述理由，附具原判決之繕本及證據，提出於管轄
    法院為之，刑事訴訟法第429條定有明文，此為法定程式，
    如有違背者，法院自應依同法第433條規定，以裁定駁回其
    再審之聲請。又刑事訴訟法再審編並無準用同法第三編有關
    上訴之規定，自難謂此種訴訟程式之欠缺，法院應先命為補
    正（最高法院88年度台抗字第416號裁判要旨參照）。再按
    有罪之判決確定後，為受判決人之利益聲請再審，必其聲請
    之理由，合於刑事訴訟法第420條第1項所定情形之一或第42
    1條有足生影響於判決之重要證據漏未審酌者，始准許之，
    此觀諸刑事訴訟法第420條、第421條之規定自明。
二、本件聲請意旨略以：根據法律被告得保持緘默不須違背自己
    意思陳述，法院不得僅因被告拒絕陳述保持緘默而推斷其罪
    刑。聲請人即被告於第二審94年度上訴字第4280號均提出證
    人丁福順證明本案重點事項及不在場陳增錠、連祥宏一一對
    証，及呈送鈞院答辯狀當庭之詞均由審判長置之不理，以致
    於本案辯論終結時聲請人即被告均拒絕陳述，此於判決記載
    被告於辯論終結時未聲明異議，拒絕陳述，迅即判決被告一
    年重刑，然法院不得因被告保持沉默而推斷其罪刑。又本案
    板橋地方法院檢察署94年度偵字第7545號完全沒再調被告與
    所有在場不在場一一對質，迅即起訴，根本沒見本案應傳不
    在場之陳增錠，已會帳離開之連祥宏，在場是聲請人、丁福
    順，住址均在本案卷內。告訴人朱亮銓與陳增錠於本案一切
    事情全部捏造，懇請鈞長賜准重新再審，調所有人重新對質
    ，以能將本案徹底審理云云。
三、經查，本件再審聲請人甲○○具狀主張對於本院94年度上訴
    字第4280號確定判決聲請再審，惟聲請人僅提出第一審台灣
    板橋地方法院94年度訴字第1067號刑事判決，未據提出原確
    定判決94年度上訴字第1067號判決之繕本，按之上開規定，
    其聲請程序已有所違背。次查，聲請再審意旨提及「告訴人
    朱亮銓與陳增錠於本案一切事情全部捏造」云云，似在引用
    刑事訴訟法第420條第1項第2款「原判決所憑之證言、鑑定
    或通譯已證明其為虛偽者」之規定聲請再審，然刑事訴訟法
    第420條第2項規定：「前項第1款至第3款及第5款情形之證
    明，以經判決確定，或其刑事訴訟不能開始或續行非因證據
    不足者為限，得聲請再審」，聲請再審意旨雖提及證言虛偽
    ，然並未提出說明有何符合「前項第1款至第3款及第5款情
    形之證明，以經判決確定，或其刑事訴訟不能開始或續行非
    因證據不足者」規定之情形，並提出證據，其聲請再審程式
    仍屬欠缺；至聲請人其餘所述，核與上引刑事訴訟法第420
    條、第421條之規定並不相符，其聲請再審之程序顯然違背
    規定，應予駁回。
四、據上論斷，應依同法第433條，裁定如主文。
中    華    民    國    97    年    9     月    16    日
                  刑事第六庭  審判長法  官  林堭儀
                                    法  官  張明松
                                    法  官  吳淑惠
以上正本證明與原本無異。
如不服本裁定，應於收受送達後五日內向本院提出抗告狀。
                                    書記官  陳雅加
中    華    民    國    97    年    9     月    17    日


司法院資訊處製作；財團法人民間司法改革基金會備份。
